# JULIEN **ODEKERKEN**

Paris - 06.38.82.13.29

 $\textbf{Julien.odk@gmail.com} \cdot \underline{\text{linkedin.com/in/julien-odk}}$ 

Consultant en cybersécurité & Pentester - Freelance

Doté d'un très fort attrait pour la sécurité offensive, j'associe mes **4 années d'expertise technique** à mon expérience de gestion d'équipe pour mener à bien mes missions. Appréciant les sujets techniques, je me documente sur mon temps libre afin de rester à jour et de monter en compétences, par le biais de recherches personnelles et de participation à des plateformes d'entraînement.

#### **EXPERIENCE**

**SEPTEMBRE 2022 – AVRIL 2024 (1 AN ET 7 MOIS)** 

# **PENTESTER, SYNCHRONE**

**Responsable des tests d'intrusion** en mode Agile pour les activités « Banque De Détail France » (BDDF) de la **Société Générale** :

- Gestion d'une équipe de 2 auditeurs (planification/répartition des pentests)
  - Pilotage des réunions de cadrage/lancement/suivi/restitution des pentests
  - **Réalisation des tests d'intrusion** (Web, Mobile, API, Infrastructure)
  - Rédaction/relecture de rapports de pentest et suivi des risques identifiés
  - Encadrement/formation des pentesters juniors
- Audits de Code (Checkmarx)
- Scans de vulnérabilités (Qualys)

#### SEPTEMBRE 2021 - SEPTEMBRE 2022 (1 AN)

#### **CONSULTANT EN CYBERSECURITE - PENTESTER, SII**

- Chef de mission sur des opérations de tests d'intrusion (internes/externes en boites noire/grise/blanche)
- DevSecOps (Développement de fonctionnalités et MCO/MCS sur un projet Airbus avec Java/Docker/Kubernetes/Gitlab CI)
- Réalisation de missions sur des sujets variés (Campagnes de phishing, Audits de mots de passe, Réponse à incidents, Veille sur la menace cyber)

#### MARS 2021 - AOUT 2021 (6 MOIS)

#### **PENTESTER, WAVESTONE**

- Réalisation de tests d'intrusion (principalement web) pour le compte de plusieurs clients (banque, transports, industrie) :
  - **Rédaction** de rapports d'audit
  - Analyse de risques relatifs aux vulnérabilités identifiées lors des tests
  - Emission de recommandations afin de remédier aux vulnérabilités identifiées

MARS 2020 - AOUT 2020 (6 MOIS)

**INGENIEUR STAGIAIRE EN CYBERDEFENSE**, THALES SIX GTS

SEPTEMBRE 2017 - SEPTEMBRE 2018 (1 AN)

**DEVELOPPEUR LOGICIEL R&D, VENTE-PRIVEE.COM** 

# **FORMATION**

OCTOBRE 2020 - DECEMBRE 2020

#### FORMATION DE CONSULTANT EN CYBERSECURITE, FITEC

- Concepts et règles d'architectures sécurisées
- Réseaux et Sécurisation des Réseaux
- Administration et durcissement (Linux et Windows)
- Sécurisation des environnements Cloud (Azure et Office 365)
- Outils de la Sécurité Périmétrique (UTM Stormshield : IPS, VPN IPSec, VPN SSL, ...)
- **Tests d'intrusion** (reconnaissance et prise d'empreinte, scanning, exploitation)
- Normes et référentiels (ISO27001, RGPD, EBIOS Risk Manager)

2015 - 2020

# **DIPLOME D'EXPERT EN TECHNOLOGIES DE L'INFORMATION**, EPITECH PARIS

Développement logiciel (programmation système et web), administration système et réseaux, bases de données

# **COMPETENCES**

- Tests d'intrusions:
  - Sécurité Web (Top 10 OWASP, OWASP testing guide)
  - **Infrastructure** (Active Directory, ...)
  - Outils usuels (Nmap, Metasploit, BurpSuite, OWASP-ZAP)
- Programmation / Scripting (C, Java, Python, Bash, Javascript, SQL)
- Protocoles réseaux (TCP/IP, DHCP, DNS)
- Systèmes d'exploitation (Windows, Linux)
- DevOps (Docker, Kubernetes, GitLab Cl, Jenkins, Terraform)
- Langues (Anglais, allemand, arabe, persan)

# CERTIFICATIONS ET ENTRAINEMENT

**EN COURS D'OBTENTION** 

**CERTIFIED RED TEAM OPERATOR (CRTO), ZERO-POINT SECURITY** 

FEVRIER 2022

**EJPT, ELEARNSECURITY** 

**MAI 2022** 

THROWBACK, TRYHACKME

« Attacking Windows Active Directory »

# **COMPTES D'ENTRAINEMENT**

**ROOT-ME.ORG, ROOTYY** 

http://root-me.org/rootyy

TRYHACKME.COM, ROOTYY



TRYHACKME.COM, ROOTYY

https://app.hackthebox.com/profile/180372